【裁判字號】    95,交聲,142
【裁判日期】    950630
【裁判案由】    違反道路交通管理處罰條例聲明異議
【裁判全文】
臺灣新竹地方法院交通事件裁定
移送機關  交通部公路總局新竹區監理所新竹市監理站
異議人即  甲○○
受處分人
上列異議人即受處分人因違反道路交通管理處罰條例案件，對於
交通部公路總局新竹區監理所新竹市監理站95年5月3日竹監新四
字第裁51－E00000000號處分，聲明異議，本院裁定如下：
    主  文
原處分撤銷。
甲○○汽車駕駛人，行車速度，超過規定之最高時速未滿二十公
里，處罰鍰新臺幣貳仟肆佰元，並記違規點數壹點。
    理  由
一、按汽車駕駛人，行車速度，超過規定之最高時速，處新臺幣
    1,200元以上2,400元以下罰鍰；汽車駕駛人有左列各款所列
    條款之一者，除依原條款處罰鍰外，並予記點：(一)有第33條
    、第38條第1項、第40條第1項、第45條、第47條第1款至第4
    款、第48條、第49條或第60條第1項、第2項第1款至第3款情
    形之一者，各記違規點數1點，道路交通管理處罰條例第40
    條第1項、第63條第1項第1款分別定有明文。
二、交通部公路總局新竹區監理所新竹市監理站（下稱新竹市監
    理站）裁決理由略以：本件受處分人即異議人甲○○於民國
    94年9月18日下午3時50分，駕駛車牌號碼YS－7948號自小客
    車行經新竹市○○路段，因行車速度超過規定之最高時速未
    滿20公里，為新竹市警察局交通隊以竹市警交字第E0000000
    0號舉發違反道路交通管理事件通知單逕行舉發（以下簡稱
    舉發通知單），嗣異議人因未接獲舉發通知單不服而向新竹
    市監理站提出陳述，經新竹市監理站函請原舉發機關查復違
    規事實明確且已合法送達，新竹市監理站乃於95年5月3日，
    依據道路交通管理處罰條例第40條第1項之規定，以竹監新
    四字第裁51－E00000000號裁決書裁處異議人新臺幣2,400元
    罰鍰，有違規查詢報表、新竹市警察局95年4月26日竹市警
    交字第0950015669號函、新竹市警察局送達證書、新竹市監
    理站95年5月3日竹監新四字第裁51－E00000000號裁決書各1
    紙在卷可稽。
三、聲明異議意旨略以：車牌號碼YS－7948號自小客車於94年9
    月18日因行車超速違規，被開罰，只因異議人未收到罰單，
    於95年4月14日接到新竹市監理站寄來違規未結案通知單，
    95年4月17日始向新竹市監理站查詢，才知舉發違規事由是
    94年9月18日超速，異議人深感納悶，從未簽收或接到郵局
    掛號單，就莫名其妙要繳交最高罰鍰。此郵件存放在郵局已
    超過六個月以上時間，也沒有退回相關單位，也沒接到任何
    通知，這個業務疏失，造成當事人要去承受，於理不合，爰
    依法聲明異議云云。
四、經查：
  (一)按違反道路交通管理事件統一裁罰基準及處理細則第5條規
    定，處理違反道路交通管理事件，有關文書之送達程序，依
    行政程序法之規定，行政程序法第74條寄存送達之規定：「
    送達，不能依前2條規定為之者，得將文書寄存送達地之地
    方自治或警察機關，並作送達通知書兩份，一份黏貼於應受
    送達人住居所、事務所、營業所或其就業處所門首，另一份
    交由鄰居轉交或置於該送達處所信箱或其他適當位置，以為
    送達（第1項）。前項情形，由郵政機關為送達者，得將文
    書寄存於送達地之郵政機關（第2項）。寄存機關自收受寄
    存文書之日起，應保存3個月（第3項）。」
  (二)本件異議人在公路監理機關之車籍地、駕籍地均在新竹市○
    ○街39巷12號2樓，而異議人所有之車牌號碼YS－7948號自
    小客車因超速違規，該新竹市警察局竹市警交字第E0000000
    0號舉發通知單，業經新竹市警察局於94年10月20日以10951
    9號掛號郵寄違規人，有送達證書影本一份在卷可憑，惟違
    規人因故未收到通知單，本局已辦理寄存送達（違規通知單
    及採證相片寄存於當地學府路郵局），有新竹市警察局95年
    4月26日竹市警交字第0950015669號函附卷可稽，是本件舉
    發通知單已生合法送達效力。
  (三)而異議人對於有舉發通知單上所載之違規事實固不爭執，且
    異議人堅稱94年間住處白天有人收受郵政掛號信件，但異議
    人之配偶常常外出，或許爬山、運動等，沒有收到，郵局若
    在異議人沒有收到，應該也有通知給異議人，之前郵局也有
    這樣的通知，但這次沒有收到郵局通知等語載明筆錄在卷。
  (四)綜上，原舉發單位對異議人之舉發通知單，既已對異議人為
    合法送達，業如上述，異議人猶指稱未對其合法送達云云，
    顯不足採。異議人確有如上揭舉發通知單所載之違規事實，
    新竹市監理站以異議人違反道路交通管理處罰條例第40條第
    1項，裁罰異議人罰鍰新臺幣2,400元，固非無見，然原處分
    機關疏未援引同條例第63條第1項第1款之規定，並記違規點
    數1點，是本件異議人之異議雖無理由，然原處分機關之處
    分既有前開瑕疵可指，顯屬不當，本院自應予以撤銷，另依
    道路交通管理處罰條例第40條第1項、第63條第1項第1款之
    規定，裁處如主文所示，以資適法。
五、依道路交通案件處理辦法第20條前段，裁定如主文。
中    華    民    國    95    年    6     月    30    日
                        交通法庭    法  官  林秋宜
以上正本證明與原本無異。
如不服本裁定，應於裁定送達後5日內向本院提出抗告狀。
中    華    民    國    95    年    6     月    30    日
                                    書記官  馮玉玲


司法院資訊處製作；財團法人民間司法改革基金會備份。
